臺灣臺北地方法院交通事件裁定　　　　　　　　　九十二年度交聲字第一三四八號
　　原處分機關　交通部公路總局臺北區監理所板橋監理站
　　異　議　人
　　即受處分人　　甲○○　男　.
右列異議人因違反道路交通管理處罰條例案件，對於交通部公路總局臺北區監理所板
橋監理站於中華民國九十二年十月二日所為之處分（原處分案號：板監違字第裁四一
－Ｃ00000000號），聲明異議，本院裁定如左：
        主  文
原處分撤銷。
甲○○不罰。
        理  由
一、按汽車駕駛人裝用測速雷達感應器者，處新臺幣（下同）一千二百元以上二千四
    百元以下罰鍰；其感應器沒入之。前項行為，如應歸責於汽車所有人者，並吊扣
    其汽車牌照一個月；又違反道路交通管理事件行為人，如認為舉發之事實與違規
    情形相符，而願意自動繳納罰鍰者，得於接獲舉發違反道路交通管理事件通知單
    後十五日內，親自或委託他人，持該舉發違反道路交通管理事件通知單，到達指
    定應到案處所，不經裁決程序，逕依各該條款罰鍰最低額繳納，道路交通管理處
    罰條例第四十條第一項、違反道路交通事件統一裁罰標準及處理細則第四十八條
    第一項分別定有明文。
二、原處分機關係以異議人即受處分人甲○○於民國九十二年六月二日晚上八時四十
    分許，在臺北縣中和市○○路與新生街口，因所有駕駛之車號ＥＷ－九八七八號
    自用小客車上裝用雷達測速感應器，經臺北縣政府警察局中和分局員山派出所員
    警當場舉發處罰，經異議人於九十二年六月十七日應到案期日前提出申訴，經原
    處分機關函請原舉發單位調查結果，仍認異議人所有駕駛之前開車輛有裝用雷達
    測速感應器之違規行為，原處分機關即依道路交通管理處罰條例第四十條第一項
    、第二項及違反道路交通管理事件統一裁罰基準表規定，裁處異議人罰鍰一千八
    百元，並吊扣駕駛執照一個月。
二、異議人聲明異議意旨固坦認有在前開時地因所有且駕駛中之前開車輛有裝用扣案
    器具一只而遭舉發等事實，惟否認有何違規行為，並辯稱：伊所裝用該器具係能
    量省油器，並非測速雷達感應測速等語。經查，異議人雖辯稱該扣案器具一只係
    能量省油器，並謂該器具之使用方式是插在點煙器上，運用能量共振原理，利用
    能量波，引擎裡有兩個能量管，能量波的震動可以讓油的分子變細，踩油門時油
　　嘴噴油，油無法全部燃燒，但分子變細之後，含氧量提高，燃燒完全，能夠發生
　  的動能比較強，比較省油云云，然經訊以為何扣案器具上卻貼有與所辯稱使用方
    式無涉之「能量感應區」標示一事時，其亦稱不知道，且觀諸該扣案器具上復有
    與一般市售測速感應器相同之喇叭裝置，亦與異議人所辯稱使用原理絲毫無涉，
    均難認異議人所稱該器具係能量省油器一節屬實；然而，證人即當時舉發之警員
    黃嚴燦已結證稱：舉發當時係依其經驗及該器具外觀狀況，認為係測速器，將該
    只器具扣案後曾放在巡邏車試試看，卻沒有一般測速器的感應功能等語，則以該
    機具扣案當時既無任何測速感應器功能，再參諸前開道路交通管理處罰條例第四
    十條規定係為防止汽車駕駛人、汽車所有人以裝用測速雷達感應器方式而利其規
    避超速等違規行為遭舉發之意旨，該扣案器具既無積極證據足資認定有該堪使裝
    用人規避遭舉發超速行為之效用，自亦難以該處罰相繩；因之，異議人上開辯解
    固無足取，然在無積極證據足資證明異議人確有上開違規行為之情形下，原處分
    未予詳查即遽予裁罰，仍有未洽，是本件原處分應予撤銷，另諭知異議人不罰。
據上論結，應依道路交通案件處理辦法第二十條，裁定如主文。
中　　　華　　　民　　　國　　九十三　　年　　　一　　　月　　二十七　　日
                                      臺灣臺北地方法院交通法庭
                                          法　官  林麗真
右正本證明與原本無異
如不服本裁定應於送達後五日內向本院提出抗告狀
                                          書記官  張汝琪
中　　　華　　　民　　　國　　九十三　　年　　　一　　　月　　二十九　　日
